# 陈版，请教关于返利收入的确认的问题。

提问人：zhengyingbin 时间：2012-01-03 21:38:39
陈版，请教关于返利收入的确认的问题：
一拟上市多品牌经销企业，其利润主要来源是供应商的返利，不同的品牌供应商存在不同的返利政策、确认方式以及支付方式，大部分的经销品牌在经销合同有明确约定，小部分经销品牌的返利在经销合同中没有约定，而是通过订货会宣讲、口头谈判等非正式方式约定没有形成书面确认文字。但正式这小部分的经销品牌的返利却占总返利的60%以上，占利润的50%以上，且该返利存在返利形式多样，不确定性以及结算周期长（最长可达一年），且在各结算周期均无法收到对方的书面确认。但双方通过多年的商业合作保持了多年商业信任，大部分返利均能根据约定取得。
那么作为经销商，其应收供应商的返利又当如何处理呢？是按权责发生制预提（配比）还是按收入实现制（谨慎）呢？
特别的是，如果返利存在多样性、不确定性以及较长的结算周期（上一年的返利最迟可能在下一年的年终），又当怎么办？

回答人：chenyiwei
我理解这个问题主要是审计取证问题而不是会计核算原则问题。会计准则对此问题的处理原则还是明确的，即在对应收返利金额能够可靠估计且很可能收到的情况下，应按权责发生制预提，否则应按收付实现制确认。关键是你能够收集到的审计证据能够在多大程度上支持对返利金额和可收回性作出可靠预计。 鉴于该企业准备上市的实际情况，还是建议花大力气进行规范，制定针对不同类型供应商的返利政策，并在合同中予以明确以及在实际操作中严格遵守，不能仅仅依赖于“长期以来形成的商业互信”来维持。毕竟市场经济本质上是契约经济，没有契约明确的权利受保障程度低，这种风险会成为未来IPO审核的显著障碍。